臺灣高雄地方法院刑事判決　　　　　 100年度審易字第2168號
公　訴　人　臺灣高雄地方法院檢察署檢察官
被　　　告　黃光賢
上列被告因竊盜案件，經檢察官提起公訴（100 年度偵字第4917
號），被告就被訴事實為有罪陳述，經本院告知簡式審判程序之
旨，並聽取當事人之意見後，裁定依簡式審判程序審理，判決如
下：
    主  文
黃光賢犯如附表編號一至編號三、編號五所示之竊盜罪，共肆罪
罪，各處有期徒刑柒月；又犯如附表編號四所示之竊盜罪，處有
期徒刑陸月。應執行有期徒刑貳年陸月。
    事  實
一、黃光賢意圖為自己不法之所有，各基於竊盜之犯意，於民國
    99年9 月30日至同年11月20日間，分別於如附表所示時間、
    地點，徒手竊取如附表編號一至五所示陳文昌、唐祺漢、謝
    宜雄、林仲文、黃來慶所有之物得手。嗣經陳文昌、唐祺漢
    、謝宜雄、黃來慶發覺遭竊報警處理，經警方調取沿線監視
    器錄影畫面，依黃光賢騎乘之贓車號碼循線埋伏，而查獲如
    附表編號一至三、編號五所示犯行；黃光賢並於警方尚未知
    悉附表編號四所示之犯行前，於製作警詢筆錄時，主動向員
    警坦承犯罪，並帶同警方前往林仲文經營之早餐店指認，自
    首接受裁判。
二、案經高雄市政府警察局三民第二分局移送臺灣高雄地方法院
    檢察署檢察官偵查起訴。
    理  由
一、本件被告黃光賢所犯均係死刑、無期徒刑、最輕本刑為3 年
    以上有期徒刑以外之罪，其於準備程序中就被訴事實為有罪
    之陳述，經法官告知簡式審判程序之旨，並聽取公訴人及被
    告之意見後，裁定進行簡式審判程序，合先敘明。
二、上開犯罪事實業據被告坦承不諱，核與證人即被害人唐祺漢
    於警詢時及偵查中、證人即被害人陳文昌、謝宜雄、林仲文
    、黃來慶於警詢時證述之情節相符（見警卷第10至11、13至
    15、18至20、22至24、26至28頁、偵卷第41至43頁），並有
    失車- 案件基本資料詳細畫面報表1 份、監視器錄影畫面翻
    拍照片共7 張在卷可稽（見警卷第12、16至17、21、29頁）
    ，足認被告之任意性自白均與事實相符，得為認定犯罪之依
    據。從而，本件事證明確，被告上開犯行均堪以認定，應依
    法論科。
三、核被告所為，均係犯刑法第320 條第1 項之普通竊盜罪。被
    告先後五次竊盜犯行，犯意各別，行為互殊，應予分論併罰
    。又被告就如附表編號四所示之犯行，於有權偵查犯罪之警
    察機關尚未知悉前開犯罪事實前，主動向承辦員警坦承此部
    分竊盜之事實，並接受本院裁判一情，業經本院向承辦員警
    查詢屬實，有本院辦理刑事案件電話紀錄查詢表1 份及警詢
    筆錄附卷可憑（見本院卷第27頁、警卷第8 頁），堪認合乎
    自首之要件，爰就附表編號四之犯行，依刑法第62條前段規
    定，減輕其刑；至附表編號一至三、編號五所示四次犯行，
    業經被害人報案，並經警方調閱監視器畫面獲悉被告騎乘機
    車車號，循線埋伏查獲，並比對監視器錄影畫面影像提示予
    被告辨識無誤，足徵警方已有合理依據認其犯罪嫌疑重大，
    自無自首規定之適用，附此敘明。爰審酌被告前有詐欺、贓
    物、強盜、多次竊盜前科，先後經法院判處罪刑確定，素行
    不佳，且近期所犯竊盜案件，犯罪手法均與本案雷同，有臺
    灣高等法院被告前案紀錄表及卷附判決書可參，其為65年間
    出生，有其年籍資料在卷可查，案發時年僅34歲，正值青壯
    ，竟不思以正當途徑賺取生活所需，多次任意竊取他人物品
    ，侵害他人財產法益，價值觀念偏差，造成被害人陳文昌、
    唐祺漢、謝宜雄、林仲文、黃來慶分別受有損害，顯無警惕
    、悔改之意，危害社會治安甚鉅，又未能賠償被害人所受損
    害，行為實有不該，且其犯罪次數非少，已不宜寬貸，並考
    量被告犯罪後尚能坦承犯行，態度尚可，所竊取財物價值各
    約為新臺幣（下同）10,000元、6,000 至7,000 元、7,000
    元、1,000 元、3,800 元，尚非甚鉅，其犯罪動機、目的、
    手段、所生危害、被害人所受損害程度，及其自稱國中肄業
    、家庭經濟狀況勉持、入監執行前幫忙經營家中之自助餐店
    、月薪20,000元等一切情狀（見警卷第4 頁調查筆錄受詢問
    人欄、本院卷第62頁），分別量處如主文所示之刑，並定其
    應執行之刑，以示懲儆。
據上論斷，應依刑事訴訟法第299 條第1 項前段、第273 條之1
第1 項，刑法第320 條第1 項、第62條前段、第51條第5 款，刑
法施行法第1 條之1 第1 項、第2 項前段，判決如主文。
中    華    民    國    100   年    8     月    18    日
                      刑事第十庭      法  官  周佳佩
以上正本證明與原本無異。
如不服本判決應於收受判決後10日內向本院提出上訴書狀，並應
敘述具體理由。其未敘述上訴理由者，應於上訴期間屆滿後20日
內向本院補提理由書（均須按他造當事人之人數附繕本) 「切勿
逕送上級法院」。
中    華    民    國    100   年    8     月    18    日
                                      書記官  李承悌
附錄本案論罪科刑法條：
刑法第320 條第1 項
意圖為自己或第三人不法之所有，而竊取他人之動產者，為竊盜
罪，處5 年以下有期徒刑、拘役或5 百元以下罰金。
附表：
┌─┬─────┬────────┬───────────┐
│編│  時 間   │    地    點    │    犯  罪  事  實    │
│號│          │                │                      │
├─┼─────┼────────┼───────────┤
│一│99年9 月30│臺南縣永康市（現│黃光賢行經該處，見陳文│
│  │日上午某時│改制為臺南市永康│昌所有之車號LCG-012 號│
│  │許        │區○○○○街10號│普通重型機車1 部（價值│
│  │          │前              │約新臺幣【下同】10,000│
│  │          │                │元）停放該處，機車鑰匙│
│  │          │                │未拔，即以該把鑰匙啟動│
│  │          │                │電門，徒手竊取上開機車│
│  │          │                │得逞。嗣經陳文昌報警處│
│  │          │                │理，因黃光賢另犯竊盜案│
│  │          │                │件為警查獲，經警方調閱│
│  │          │                │監視器畫面比對始悉上情│
│  │          │                │。                    │
├─┼─────┼────────┼───────────┤
│二│99年10月1 │臺南縣新化鎮（現│黃光賢騎乘竊得之上開車│
│  │日上午8 時│改制為臺南市新化│號LCG-012 號普通重型機│
│  │許        │區○○○路737 號│車，至唐祺漢經營之早餐│
│  │          │                │店，佯稱欲購買早餐，利│
│  │          │                │用店內工作人員拿取饅頭│
│  │          │                │之際，徒手竊取放在桌上│
│  │          │                │之白色錢筒（內有現金約│
│  │          │                │6 、7,000 元）得手，正│
│  │          │                │欲拿取另一個零錢盒時，│
│  │          │                │經唐祺漢發現喝阻，黃光│
│  │          │                │賢旋即騎車逃逸，贓款則│
│  │          │                │因打電動玩具花費用罄。│
│  │          │                │嗣因其另犯竊盜案件為警│
│  │          │                │查獲，經警方比對調閱之│
│  │          │                │監視器畫面，始循線查獲│
│  │          │                │上情。                │
├─┼─────┼────────┼───────────┤
│三│99年11月2 │高雄市苓雅區福安│黃光賢騎乘竊得之車號H2│
│  │日上午6 時│路473 號        │Y-092 號普通重型機車（│
│  │30分許    │                │竊盜部分，業經本院另以│
│  │          │                │100 年度訴字第452 號判│
│  │          │                │處有期徒刑10月），至謝│
│  │          │                │宜雄經營之早餐店，佯稱│
│  │          │                │欲購買早餐，利用店內工│
│  │          │                │作人員不注意之際，徒手│
│  │          │                │竊取放在櫃檯之零錢盒（│
│  │          │                │內有現金約7,000 元）。│
│  │          │                │得手後旋即騎車逃逸，竊│
│  │          │                │得贓款因打電動玩具花費│
│  │          │                │用罄，嗣經調閱監視器畫│
│  │          │                │面，得知竊嫌騎乘上開機│
│  │          │                │車犯案，為警循線埋伏逮│
│  │          │                │捕查獲上情。          │
├─┼─────┼────────┼───────────┤
│四│99年11月初│高雄縣鳳山市（現│黃光賢騎乘上開竊得之車│
│  │某日上午8 │改制為高雄市鳳山│號H2Y-092 號普通重型機│
│  │時許      │區○○○路66之1 │車，至林仲文經營之早餐│
│  │          │號              │店，佯稱欲購買早餐，利│
│  │          │                │用林仲文不注意之際，徒│
│  │          │                │手竊取攤位上之零錢約1,│
│  │          │                │000 元。得手後旋即騎車│
│  │          │                │逃逸，竊得贓款因打電動│
│  │          │                │玩具花費用罄，嗣因警方│
│  │          │                │查獲其他竊盜案件，黃光│
│  │          │                │賢於警詢時，警方尚未知│
│  │          │                │悉上開犯罪事實前，向員│
│  │          │                │警坦承犯罪，並帶同警方│
│  │          │                │前往上開早餐店指認，自│
│  │          │                │首接受裁判。          │
├─┼─────┼────────┼───────────┤
│五│99年11月20│高雄市三民區大順│黃光賢騎乘上開竊得之車│
│  │日凌晨5 時│二路548 號騎樓  │號H2Y-092 號普通重型機│
│  │40分許    │                │車，至黃來慶經營之早餐│
│  │          │                │店，佯稱欲購買早餐，利│
│  │          │                │用黃來慶不注意之際，徒│
│  │          │                │手竊取攤位上之零錢約1,│
│  │          │                │800 元及電子錶1 支（價│
│  │          │                │值2,000 元），得手後旋│
│  │          │                │即騎車逃逸，竊得贓款因│
│  │          │                │打電動玩具而花費用罄，│
│  │          │                │電子錶則予丟棄。嗣經警│
│  │          │                │方調閱監視器畫面，得知│
│  │          │                │竊嫌騎乘上開機車犯案，│
│  │          │                │為警循線埋伏逮捕查獲上│
│  │          │                │情。                  │
└─┴─────┴────────┴───────────┘